臺灣臺中地方法院臺中簡易庭小額民事判決
111年度中小字第1534號
原      告  蔡翰東  
被      告  蔡翰昇  
            蔡澄香  
上列當事人間返還代墊款事件，於民國111年6月9日言詞辯論終
結，本院判決如下：
    主      文
原告之訴駁回。
訴訟費用新臺幣壹仟元由原告負擔。
　　事實及理由
一、原告主張：兩造為兄弟姊妹關係，於民國109年2月13日三方
    協議父親遷葬至五湖園，所生遷葬費用平均分擔。父親遷葬
    至五湖園支出遷葬費2萬5900元及火化費用3000元，合計2萬
    8900元，已由原告代墊支付，被告應各負擔9633元，爰依兩
    造約定請求被告如數給付等語，並聲明：被告應各給付原告
    9633元。
二、被告則以：被告雖有同意父親遷葬到五湖園，亦有同意分擔
    遷葬費用，但原告就遷葬費用及遷葬日期係自作主張，均未
    經被告同意，原告自不得向被告請求代墊款等語置辯，答辯
    聲明：駁回原告之訴。
三、得心證之理由：
　㈠按當事人主張有利於己之事實者，就其事實有舉證之責任，
    民事訴訟法第277 條前段定有明文。民事訴訟如係由原告主
    張權利者，應先由原告負舉證之責；若原告先不能舉證，以
    證實自己主張之事實，則被告就其抗辯事實即令不能舉證，
    或其所舉證據尚有疵累，亦應駁回原告之請求（最高法院17
    年上字第917號判例參照）。次按當事人互相表示意思一致
    者，無論其為明示或默示，契約即為成立。當事人對於必要
    之點，意思一致，而對於非必要之點，未經表示意思者，推
    定其契約為成立，關於該非必要之點，當事人意思不一致時
    ，法院應依其事件之性質定之，民法第153條定有明文。再
    按預約係約定將來訂立一定契約 (本約) 之契約。倘將來係
    依所訂之契約履行而無須另訂本約者，縱名為預約，仍非預
    約；預約權利人僅得請求對方履行訂立本約之義務，不得逕
    依預定之本約內容請求履行 (最高法院64年台上字第1567號
    、61年度台上字第964號判例意旨參照) 。又當事人訂立之
    契約，究為本約或係預約，應就當事人之意思定之，當事人
    之意思不明或有爭執時，應通觀契約全體內容是否包含契約
    之要素，及得否依所訂之契約即可履行而無須另訂本約等情
    形決定之。
　㈡原告主張兩造約定共同負擔父親遷葬至五湖園之遷葬費用，
    依兩造約定請求被告給付應分擔之遷葬費用等語，被告抗辯
    有同意父親遷葬到五湖園及分擔費用，但原告就遷葬費用及
    遷葬日期係自作主張，均未經被告同意，不得向被告請求代
    墊款等語置辯。查原告父親於110年6月5日火化骨骸存放於
    五湖園追思寶塔，支出火化費用3000元及進塔祭品、師父、
    骨灰罈等費用2萬5900元，有五湖園追思寶塔使用權證、禮
    儀費用明細及規費收據在卷可參（見卷第23、27、29、77、
    79、81頁）。又兩造係於109年2月23日為父母購買五湖園塔
    位，有訂購申請書及發票在卷可佐（見卷第89-95頁）。被
    告抗辯兩造於母親死亡時購買父母塔位，同意父親遷葬至五
    湖園及分擔遷葬費用，但原告未經被告同意於110年5月28日
    （按：應係110年6月5日）遷葬，且費用亦未經被告同意等
    語，堪認被告係於109年2月23日與原告成立預約，預備兩造
    將來共同遷葬父親，並均分遷葬費用，惟將來何時遷葬，所
    應均分遷葬費用之具體內容及金額，仍待兩造另行訂立本約
    約定。原告提出五湖園塔位訂購申請書，僅能證明兩造於10
    9年2月23日為父母購買五湖園塔位，不能證明被告同意於11
    0年6月5日將父親骨骸火化及遷葬五湖園塔位，亦不能證明
    被告同意分擔於110年6月5日遷葬所生火化費用3000元及進
    塔祭品、師父、骨灰罈等費用2萬5900元。原告既不能舉證
    證明兩造就遷葬日期及所應共同分擔遷葬費用之具體內容及
    金額達成合意，原告主張依兩造共同負擔父親遷葬費用之約
    定，請求被告各給付原告9633元云云，即屬無據，不應准許
    。
四、從而，原告依兩造約定，請求被告各給付原告9633元，為無
    理由，應予駁回。
五、本件事證已臻明確，兩造其餘攻擊防禦之方法，核與判決之
    結果不生影響，無庸逐一論究，併此敘明。
六、據上論結，本件原告之訴為無理由，依民事訴訟法第78條、
    第436條之19第1項，判決如主文。
中　　華　　民　　國　　111 　年　　6 　　月　　30　　日
                  臺灣臺中地方法院臺中簡易庭
                                  法  官  熊祥雲
以上正本係照原本作成。
如不服本判決，應於送達後20日內，以判決違背法令為理由，向
本院提出上訴狀並表明上訴理由（上訴理由應表明一、原判決所
違背之法令及其具體內容；二、依訴訟資料可認為原判決有違背
法令之具體事實），如於本判決宣示後送達前提起上訴者，應於
判決送達後20日內補提上訴理由書（須附繕本）。如委任律師提
起上訴者，應一併繳納上訴審裁判費。
中　　華　　民　　國　　111 　年　　6 　　月　　30　　日
                                  書記官  王麗麗